# 关于递延所得税的理解对么？

提问人：wufaxian 时间：2020-04-21 13:16:53
利润表上的所得税是根据企业会计准则编制的。利润表上的所得税=当期所得税—递延所得税。而当期所得税是根据税法计算的。在减去递延所得税以后才变成了企业会计准则下的所得税费用。
企业资产减值 100 万，在税法上不承认这比税前抵扣，因此当期所得税应该在企业会计准则算出的税前利润基础上+100万。然后再乘以税率计算出当期所得税。但是递延所得税又把这 100 万损失重新“承认”了一遍，手段是确认递延所得税资产，后果是增加了递延所得税。造成利润表上的所得税小于了“当期所得税”。对吧？

回答人：chenyiwei
可以这样理解。这样在没有其他特殊因素影响的前提下，利润表中的所得税费用和利润总额是成比例的。